# 请问陈版主，同一控制下企业合并，出售方应该如何处理

提问人：yharsenal 时间：2020-06-01 13:34:00
出售方个别财务报表层面对于股权转让差额应该确认为投资收益还是计入资本公积。

回答人：chenyiwei
出售方应判断该交易的公允性，对于交易价格中相当于公允价值的部分，可以正常确认处置损益（与将子公司股权处置给非关联方时的原则一致）；交易价格超出标的股权公允价值的部分，按权益性交易原则确认为资本公积。